# 关于装修费用资本化还是费用化的问题,陈老师

提问人：lileihome 时间：2010-11-03 18:12:06
按照以前老准则规定，装修单独确认为固定资产，在其本身的可使用年限和两次装修的间隔期间按孰短原则确定摊销年限。现在在新准则下对装修费用资本化还是费用化呢处理?

回答人：chenyiwei
自有固定资产或融资租入固定资产的装修，仍应单独确认为一项固定资产。 经营租入固定资产的装修，在新准则下作为长期待摊费用处理。

回答人：chenyiwei
回复 藤椅 lileihome 的帖子在受益期较长的情况下，一次性费用化是不恰当的。另外固定资产准则的应用指南中也有明确要求，将经营性租入固定资产的改良支出列报为长期待摊费用。